# 请教陈版及各位远期结售汇会计处理问题

提问人：mazhiyuan 时间：2019-12-13 08:05:10
A 公司与银行签订远期外汇结售汇业务合约，合同约定 A 公司在约定日按照约定汇率同 A 银行进行美元兑  的业务。金额、汇率、交割日均锁定。
现公司账务处理如下：
1 ， 2019 年 1 月销售产生 1000 万美金收入（即期汇率 A）
借：应收账款 （1000*A）
贷：主营业务收入 （1000*A）
2 ， 2019.3.31 确认损益（约定汇率 B，资产负债表日询价取得约定日合约汇率 C，资产负债表日即期汇率 D）
借：交易性金融资产 1000×（B-C）
贷：公允价值变动损益 1000×（B-C）【当期结转损益（体现远期外汇业务对汇率风险的抵消）】
借：应收账款 1000*(D-A)
贷：财务费用-汇兑损益 1000*(D-A)【当期结转损益（体现汇率波动对利润的影响）】
3 ， 2019 年 6 月结算日（约定汇率 B，即期汇率E）
借: 银行存款 1000*B
贷：应收账款 1000*D
财务费用-汇兑损益 1000*(E-D)【体现本期汇兑损益】投资收益 1000*(B-E)【体现本期合约对汇率的冲减】借：投资收益 1000×（B-C）【前期形成的收益结转】
贷：交易性金融资产 1000×（B-C）
请教陈版主该业务账务处理最后结算时对前期形成的收益的结转 (1000*(B-C)) 不跨年的话应计入投资收益还是公允价值变动损益。跨年的话（结算日在 2020 年）会有不同吗？辛苦您给说明一下思考思路。多谢陈老师了。

回答人：chenyiwei
该项远期合约在结算当年度的年初至结算日之间发生的公允价值变动，应体现在投资收益中；前期给你公允价值的变动在前期报表中已经列入公允价值变动损益，此次直接转回即可，最终影响也是在结算年度投资收益中。你在主帖中的做法基本合理。